臺灣彰化地方法院刑事判決　　　　 　 　96年度訴字第1297號
公　訴　人　臺灣彰化地方法院檢察署檢察官
被　　　告　甲○○
上列被告因違反毒品危害防制條例案件，經檢察官提起公訴（96
年度毒偵字第2565、2576、2660、2809、2811號），於本院準備
程序中，被告就被訴事實為有罪之陳述，經裁定改行簡式審判程
序，本院判決如下：
    主  文
甲○○施用第一級毒品，處有期徒刑捌月，減為有期徒刑肆月。
又施用第一級毒品，處有期徒刑捌月，減為有期徒刑肆月。又施
用第一級毒品，處有期徒刑捌月，減為有期徒刑肆月，扣案之塑
膠空袋參個沒收。又施用第一級毒品，處有期徒刑捌月。又施用
第一級毒品，處有期徒刑捌月。應執行有期徒刑貳年，扣案之塑
膠空袋參個沒收。
    犯罪事實
一、甲○○前因施用毒品案件，經本院裁定送觀察、勒戒後，認
    無繼續施用毒品之傾向，於民國94年12月15日執行完畢釋放
    ，並由臺灣彰化地方法院檢察署檢察官以94年度毒偵字第31
    61、5337、5746、6081號為不起訴處分確定。詎仍不知悔改
    ，於觀察、勒戒執行完畢釋放後5 年內，復基於施用第一級
    毒品海洛因之犯意，分別於96年1 月19日晚上某時在彰化縣
    溪湖鎮○○里○○路「舊鐵路鐵皮屋」內，於同年3 月13日
    晚上某時在彰化縣溪湖鎮「溪湖果菜市場」，於同年3 月28
    日晚上某時在前揭溪湖果菜市場，於同年4 月30日晚上某時
    在前揭溪湖果菜市場，及於同年5 月23日上午某時在彰化縣
    埔心鄉○○村○○路1 號「統一超商」廁所內，各以將海洛
    因摻入香菸內再點燃吸食之方式，分別施用第一級毒品海洛
    因1 次。嗣先後為警查獲：（一）先於96年1 月20日晚上8
    時許，為警在上開舊鐵路鐵皮屋內查獲，經採集其尿液送驗
    ，結果呈嗎啡陽性反應；（二）於96年3 月14日凌晨零時40
    分許，為警在彰化縣埔心鄉○○村○○道路旁盤查查獲，經
    採集其尿液送驗，結果呈嗎啡陽性反應；（三）於96年3 月
    28日晚間9 時20分許，為警在彰化縣秀水鄉○○路○ 段與中
    山路路口查獲，並扣得其所有供施用海洛因所用之塑膠空袋
    3 個；（四）於96年5 月1 日晚間8 時許，其至彰化縣警察
    局溪湖分局偵查隊接受採集尿液送驗，結果呈嗎啡陽性反應
    ；（五）及於96年5 月23日晚間8 時40分許，為警在彰化縣
    埔心鄉○○村○○路1 號「統一超商」前盤查查獲，經採集
    其尿液送驗，結果呈嗎啡陽性反應，始分別查悉上情（業經
    檢察官當庭更正起訴犯罪事實）。
二、案經彰化縣警察局溪湖分局、鹿港分局報請臺灣彰化地方法
    院檢察署檢察官偵查起訴。
    理  由
一、按除被告所犯為死刑、無期徒刑、最輕本刑為3 年以上有期
    徒刑之罪或高等法院管轄第1 審案件者外，於前條第1 項程
    序進行中，被告先就被訴事實為有罪之陳述時，審判長得告
    知被告簡式審判程序之旨，並聽取當事人、代理人、辯護人
    及輔佐人之意見後，裁定進行簡式審判程序；除簡式審判程
    序及簡易程序案件外，第1 審應行合議審判，刑事訴訟法第
    273 條之1 第1 項、第284 條之1 分別定有明文。本件被告
    甲○○所涉係死刑、無期徒刑、最輕本刑為3 年以上有期徒
    刑之罪或高等法院管轄第1 審案件以外之罪，並於本院行準
    備程序時就被訴事實為有罪之陳述，本院合議庭依前揭規定
    ，經評議結果，裁定改由受命法官獨任行簡式審判程序。
二、上開犯罪事實，業據被告甲○○於本院審理時坦承不諱，又
    被告獲案後，經警採集其尿液送驗結果，確均呈嗎啡陽性反
    應，有彰化縣警察局溪湖分局委託檢驗尿液代號與真實姓名
    對照認證單4 紙、彰化縣警察局鹿港分局委託檢驗尿液代號
    與真實姓名對照認證單1 紙、詮昕科技股份有限公司出具之
    濫用藥物尿液檢驗報告4 紙及中山醫學大學附設醫院確認檢
    驗結果報告1 紙附卷可稽，此外復有塑膠空袋3 個扣案可資
    佐證，足徵被告之自白確與事實相符，堪以採信。本件事證
    明確，被告上開犯行均堪認定，應依法論科。
三、核被告甲○○所為，均係犯毒品危害防制條例第10條第1 項
    之施用第一級毒品罪。被告持有第一級毒品進而施用，其持
    有第一級毒品之低度行為，應各為其施用第一級毒品之高度
    行為吸收，不另論罪。又被告所犯前述5 次施用第一級毒品
    海洛因之犯行，犯意各別，應予分論併罰。爰審酌被告有多
    次施用毒品之前科，暨其施用毒品之動機、目的、方法、不
    知珍惜身體、施用毒品所生危害，暨犯後坦承犯行之態度等
    一切情狀，分別量處如主文所示之刑。再本件被告於96年1
    月19日晚上某時、同年3 月13日晚上某時及同年3 月28日晚
    上某時之犯罪，均係在96年4 月24日以前，所犯為毒品危害
    防制條例罪，悉合於減刑條件，應依中華民國96年罪犯減刑
    條例第2 條第1 項第3 款之規定，減其宣告刑2 分之1 ，並
    與其於同年4 月30日晚上某時及同年5 月23日上午某時所犯
    不應減刑之毒品危害防制條例罪所處之有期徒刑部分，定其
    應執行刑，以示懲儆。又扣案塑膠空袋3 個，係被告所有並
    供其施用海洛因所用之物，業據被告供明在卷，應依刑法第
    38條第1 項第2 款併予宣告沒收。另扣案之注射針筒2 支，
    被告於本院審理時堅詞否認係供其本案施用第一級毒品犯罪
    所用之物，本院復查無其他證據足資認定扣案之注射針筒2
    支確屬被告所有並供其本案犯罪所用之物，故不併予宣告沒
    收，附此敘明。
四、至臺灣彰化地方法院檢察署96年度毒偵字第3169號併辦意旨
    以：被告甲○○於96年5 月10日下午2 時許，在其彰化縣溪
    湖鎮○○路19巷2 號住處附近田埂邊，以將海洛因摻入香菸
    中點燃吸食煙霧之方式，施用第一級毒品海洛因1 次，認被
    告此部分施用第一級毒品海洛因之犯行，與前揭起訴之施用
    第一級毒品罪部分有集合犯之包括一罪關係，而移送本院併
    案審理。惟依刑法第56條修正理由之說明，謂「對繼續犯同
    一罪名之罪者，均適用連續犯之規定論處，不無鼓勵犯罪之
    嫌，亦使國家刑罰權之行使發生不合理之現象。」「基於連
    續犯原為數罪之本質及刑罰公平原則之考量，爰刪除有關連
    續犯之規定」等語，即係將本應各自獨立評價之數罪，回歸
    本來就應賦予複數法律效果之原貌。因此，就刑法修正施行
    後多次施用毒品之犯行，採一罪一罰，始符合立法本旨。刑
    法修正施行後之多次施用犯行，除符合接續犯之要件外，則
    應一罪一罰，再就刑法修正施行後之數罪，與修正前依連續
    犯規定所論之一罪，數罪併罰，合併定其應執行之刑（參照
    最高法院96年8 月21日96年度第9 次刑事庭會議決議意旨）
    ，查本件被告係於96年1 月19日晚上某時、同年3 月13日晚
    上某時、同年3 月28日晚上某時、同年4 月30日晚上某時及
    同年5 月23日上午某時，各施用第一級毒品海洛因1 次，而
    移送併辦意旨係認被告於96年5 月10日施用第一級毒品海洛
    因1 次，茲被告各次施用第一級毒品時間已有間隔，未符接
    續犯之要件，且依前揭說明，被告多次施用毒品之犯行，應
    予一罪一罰，是移送併辦意旨認被告於96年5 月10日有施用
    第一級毒品部分，與前揭論罪科刑業經起訴之施用第一級毒
    品犯行間，屬於包括一罪之集合犯，容有誤會。又自95年7
    月1 日新修正之刑法已將連續犯之裁判上一罪規定刪除。是
    以，移送併辦意旨所述被告施用第一級毒品之犯行，自非本
    案起訴效力所及，本院即無從併予審理，應退回檢察官另行
    依法處理。
據上論斷，應依刑事訴訟法第273 條之1 第1 項、第299 條第1
項前段，毒品危害防制條例第10條第1 項，刑法第11條前段、第
38條第1 項第2 款、第51條第5 款，中華民國96年罪犯減刑條例
第2 條第1 項第3 款、第7 條，判決如主文。
本案經檢察官黃淑媛到庭執行職務。
中　　華　　民　　國　　96　　年　　11　　月　　22　　日
                  刑事第一庭          法  官  郭麗萍
以上正本證明與原本無異。
如不服本判決，應於判決送達後10日內，向本院提出上訴書狀，
上訴書狀應「敘述具體上訴理由」，並按他造當事人之人數附繕
本。「切勿逕送上級法院」。
中　　華　　民　　國　　96　　年　　11　　月　　26　　日
                                      書記官  張子涵
附錄本案論罪科刑法條全文：
毒品危害防制條例第10條
施用第一級毒品者，處 6 月以上 5 年以下有期徒刑。
施用第二級毒品者，處 3 年以下有期徒刑。
